【裁判字號】    98,交聲,1542
【裁判日期】    981230
【裁判案由】    違反道路交通管理處罰條例聲明異議
【裁判全文】
臺灣士林地方法院交通事件裁定        98年度交聲字第1542號
原處分機關  交通部公路總局嘉義區監理所麻豆監理站
異  議  人  甲○○（原名施秋霜.
即受處分人
上列異議人即受處分人因違反道路交通管理處罰條例事件，對交
通部公路總局嘉義區監理所麻豆監理站違反道路交通管理事件裁
決書所為處分（原處分案號：民國98年9 月30日麻監裁罰字第裁
75－AW0000000 號），聲明異議，經臺灣臺南地方法院以98年度
交聲字第1271號裁定管轄錯誤移送本院，本院裁定如下：
    主  文
異議駁回。
    理  由
一、原處分意旨略以：異議人即受處分人甲○○（原名施秋霜）
    所有車牌號碼EDG －167 號輕型機車（下稱上開機車），於
    民國97年6 月7 日11時9 分許，在臺北市市劃有
    紅線路段禁止臨時停車處所停車，應依道路交通管理處罰條
    例第56條第1 項第1 款規定，裁處異議人罰鍰新臺幣1200元
    。
二、聲明異議意旨略以：違規地點新市街街長約200 公尺，屬市
    ○○街道，平日人車鼎沸，常有員警巡查，其被舉發之事實
    ，當時並未受到警員現場糾正，或是留下任何違規事項通知
    。且違規時間為97年6 月7 日距今已逾16個月，今始獲知處
    分，實令人難以信服，爰依法聲明異議，請法院撤銷原處分
    等語。
三、按紅實線設於路側，用以禁止臨時停車；又汽車駕駛人在禁
    止臨時停車處所停車，處新臺幣600 元以上1,200 元以下罰
    鍰，道路交通標誌標線號誌設置規則第149 條第1 項第1 款
    第5 目及道路交通管理處罰條例第56條第1 項第1 款分別定
    有明文。
四、經查：
（一）本件違規事實係異議人所有之上開機車於97年6 月7 日11
      時9 分許，在臺北市市劃有紅線路段停車，為
      臺北市政府警察局北投分局長安派出所員警逕行舉發，而
      填製北市警交大字第AW0000000 號舉發違反道路交通管理
      事件通知單，惟異議人未於應到案日期（97年7 月31日）
      前到案，裁決機關於98年9 月30日，以麻監裁罰字第裁75
      －AW0000000 號違反道路交通管理事件裁決書，裁決處異
      議人新臺幣1200元之罰鍰，有上開舉發通知單、裁決書各
      1 份附卷可稽。
（二）上揭違規事實有採證照片1 幀附卷可稽（見臺灣臺南地方
      法院98年度交聲字第1271號卷第31頁），是異議人確實於
      上開時間，將其所有之上開機車停放於上述地點之違規事
      實，應堪認定。
（三）異議人固辯稱：伊沒有收到違規通知單，今始獲知處分云
      云，惟按汽車駕駛人經以科學儀器取得證據資料證明其行
      為違規者，得逕行舉發；逕行舉發以汽車所有人為被通知
      人製單舉發，道路交通管理處罰條例第7 條之2 第1 項第
       7款、同條第4 項定有明文。再者，違反本條例之行為，
      自行為成立之日起；行為有連續或繼續之狀態者，自行為
      終了之日起，逾3 個月不得舉發，道路交通管理處罰條例
      第90條前段亦有明文。查本件違規時間為97年6 月7 日11
      時9 分，原舉發機關於異議人違規行為終了後3 個月內（
      即97年6 月26日）開立舉發違反道路交通管理事件通知單
      ，應屬合法。復按違反道路交通管理事件統一裁罰基準及
      處理細則第5 條規定，處理違反道路交通管理事件，有關
      文書送達之程序，依行政程序法之規定；又按送達，於應
      受送達人之住居所、事務所或營業所為之；於應送達處所
      不獲會晤應受送達人時，得將文書付與有辨別事理能力之
      同居人、受雇人或應送達處所之接收郵件人員；送達，不
      能依前2 條規定為之者，得將文書寄存送達地之地方自治
      或警察機關，並作送達通知書兩份，1 份黏貼於應受送達
      人住居所、事務所、營業所或其就業處所門首，另1 份交
      由鄰居轉交或置於該送達處所信箱或其他適當位置，以為
      送達；前項情形，由郵政機關為送達者，得將文書寄存於
      送達地之郵政機關，行政程序法第72條第1 項、第73條第
      1 項及第74條第1 項、第2 項分別定有明文，是行政機關
      文書依行政程序法所為之寄存送達，無論應受送達人實際
      上於何時受領文書，均以寄存之日期，視為收受送達之日
      期，而發生送達之效力。然查，上開舉發通知單於97年8
      月1 日，以掛號郵遞方式向當時異議人位於「臺北縣三重
      市○○○路200 巷22號3 樓」之住所為送達後，因未獲會
      晤本人，亦無受領文書之同居人、受雇人或應送達處所之
      接收郵件人員，而將上開舉發通知單寄存於三重二支局，
      並作送達通知書2 份，1 份黏貼於應受送達人門首，1 份
      置於該受送達處所信箱或其他適當位置，以為送達，此有
      臺北市政府警察局交通警察大隊送達證書影本及異議人之
      遷徒紀錄資料查詢結果、法務部戶役政連結作業系統各1
      份在卷可按，足認上開舉發通知單已依前揭行政程序法規
      定合法寄存送達於異議人收受，自生合法送達之效力，職
      是，異議人執前詞置辯，尚非足採。
（四）綜上所述，異議人確有於前揭時、地，在設有禁止臨時停
      車標線之處所停車之違規行為，其未於應到案日期（97年
      7 月31日）前到案，裁決機關於98年9 月30日，依前揭道
      路交通管理處罰條例第56條第1 項第1 款，及違反道路交
      通管理事件統一裁罰基準及處理細則第41條、第43條、第
      44條、第67條等規定，對異議人處新臺幣1200元之罰鍰，
      經核並無違法之處，異議意旨求為撤銷原裁決，非有理由
      ，應予駁回。
據上論斷，應依道路交通管理處罰條例第87條第2 項、道路交通
案件處理辦法第19條，裁定如主文。
中    華    民    國    98    年    12    月    30    日
                    交通法庭法  官  王美玲
以上正本證明與原本無異。
如不服本裁定應於送達後5 日內向本院提出抗告狀。
                            書記官  簡湘雲
中    華    民    國    98    年    12    月    30    日


司法院資訊處製作；財團法人民間司法改革基金會備份。
